【裁判字號】    99,易,74
【裁判日期】    990414
【裁判案由】    故買贓物等
【裁判全文】
臺灣臺中地方法院刑事判決                99年度易字第74號
公  訴  人  臺灣臺中地方法院檢察署檢察官
被      告  甲○○
被      告  丙○○
上列被告等因故買贓物等案件，經檢察官提起公訴（98年度偵字
第12088號），被告等均於準備程序中就被訴事實為有罪之陳述
，經本院合議庭裁定由受命法官依法獨任進行簡式審判程序判決
如下：
    主  文
甲○○犯竊盜罪，累犯，處有期徒刑捌月。
丙○○故買贓物，處有期徒刑參月，如易科罰金，以新臺幣壹仟
元折算壹日。
    犯罪事實及理由
一、犯罪事實：甲○○前於民國93年間因施用毒品、竊盜案件，
    經本院分別判處有期徒刑1年、6月確定，復經定應執行有期
    徒刑1年4月確定，並經減刑及定應執行有期徒刑9月確定，
    於94年11月11日縮刑期滿執行完畢。又於95年間因施用毒品
    案件，經本院判處有期徒刑1年2月、3月，定應執行有期徒
    刑1年3月確定，再與其另犯竊盜罪所處有期徒刑1年、10月
    而定應執行有期徒刑1年8月，合併定應執行刑為有期徒刑2
    年10月，嗣經減刑為有期徒刑1年5月；又因竊盜案件，經法
    院判處拘役50日，嗣經裁定減刑為拘役25日確定，上開案件
    接續執行，於97年3月11日縮短刑期執行完畢。詎甲○○仍
    不知悔改，猶意圖為自己不法之所有，基於竊盜之犯意，於
    98年3月10日上午9時53分許，在臺中縣大里市○○街36巷2
    號「楊名國際股份有限公司」（下稱楊名公司）1 樓入口處
    ，徒手竊取楊名公司所有之銅製雕塑品1座（價值約新臺幣
    【下同】20萬元），得手後，前往臺中縣大里市○○路215
    巷8號，將竊得之雕塑品售與丙○○，詎丙○○明知上開雕
    塑品，為甲○○行竊所得之贓物，仍基於故買贓物之犯意，
    以1500元之價格予以購買，再以不詳價格轉售他人圖利。
二、認定犯罪事實所憑之證據及理由：
（一）現行刑事訴訟法為保障被告之反對詰問權，排除具有虛偽
      危險性之傳聞證據，以求實體真實之發現，於該法第159
      條第1項明定被告以外之人於審判外之言詞或書面陳述，
      除法律有規定者外，不得作為證據。是被告以外之人於審
      判外之陳述，除有同條第2項之除外情形，或符合同法第
      159條之1至第159條之5，或其他法律有特別規定得為證據
      之情形者外，自不採為論罪之依據。簡式審判程序，貴在
      審判程序之簡省便捷，檢察官指出之證據方法，只要被告
      及辯護人無異議，即可使用，縱或是被告以外之人在審判
      外之陳述，亦得作為證據，是刑事訴訟法第159條第2項規
      定；「法院以簡式審判程序，不適用之」；第273條之2規
      定：「簡式審判程序之證據調查，不受第一百五十九條第
      一項…規定之限制」，是於簡式審判程序，有關傳聞證據
      之證據能力限制規定自無適用之餘地，合先敘明。
（二）被告2人於本院審理中對於上揭事實均坦承不諱，復經證
      人即楊名公司人員乙○○於警詢及偵訊時、楊連發於偵訊
      中陳述上開雕塑品遭竊及上開「歌舞昇平」雕塑品係雕塑
      大師謝棟樑之作品，市價計約20萬元之事實，此外復有臺
      中市中山堂網站之簡介資料、全球華人藝術網之作品簡介
      資料、謝棟樑雕塑展畫冊職務報告書、刑案現場測繪圖、
      失竊現場照片2張及監視錄影器翻拍照片4張等附卷可稽，
      足認被告2人自白，均核與事實相符，堪予採信，事證至
      臻明確，被告2人犯行均洵堪認定。
三、論罪科刑之理由：
（一）核被告甲○○所為，係犯刑法第320條第1項竊盜罪；被告
      丙○○所為，係犯刑法第349條第2項故買贓物罪。
（二）被告甲○○有如犯罪事實欄所載之論罪科刑執行情形，有
      刑案資料查註紀錄表及臺灣高等法院被告前案紀錄表附卷
      可參，其於刑之執行完畢後，5年內故意再犯本件有期徒
      刑以上之罪，為累犯，依刑法第47條第1項之規定加重其
      刑。
（三）爰審酌被告甲○○有多次犯罪前科（含多次竊盜），品行
      不佳，有前開紀錄表存卷可憑，其為壯年，不知以正當手
      段賺取金錢供己生活所須，竟思以竊盜謀生及其於犯後坦
      承犯行、被害人所受損害及被告丙○○已有2次贓物前科
      為賺取利差，仍收購來源不明之贓物，使竊盜之罪犯，有
      管道可以銷贓，並使警察難以追查贓物，及本件被告丙○
      ○已將系爭贓物售出，未賠償被害人及其於審理時坦承犯
      行等一切情狀，爰分別量處如主文所示之刑，並就被告丙
      ○○部分諭知易科罰金之折算標準，以資懲儆。
四、適用法律之依據：刑事訴訟法第273條之1第1項、第299 條
    第1項前段、刑法第320條第1項、第349條第2項、第47條第
     1項、第41條第1項前段，刑法施行法第1條之1第1項、第2
     項前段。
本案經檢察官周佩瑩到庭執行職務。
中    華    民    國    99    年    4    月    14    日
                     臺灣臺中地方法院刑事第六庭
                         法  官  黃益茂
以上正本證明與原本無異。
如不服本判決應於收受送達後10日內向本院提出上訴書狀，並應
敘述具體理由；其未敘述上訴理由者，應於上訴期間屆滿後20日
內向本院補提理由書（均須按他造當事人之人數附繕本）「切勿
逕送上級法院」。
                         書記官  蔡秋明
中    華    民    國    99    年    4    月    14    日
附錄論罪科刑法條
中華民國刑法第320條第1項
意圖為自己或第三人不法之所有，而竊取他人之動產者，為竊盜
罪，處5年以下有期徒刑、拘役或5百元以下罰金。
中華民國刑法第349條
收受贓物者，處3年以下有期徒刑、拘役或5百元以下罰金。
搬運、寄藏、故買贓物或為牙保者，處5年以下有期徒刑、拘役
或科或併科1千元以下罰金。
因贓物變得之財物，以贓物論。

司法院資訊處製作；財團法人民間司法改革基金會備份。
